【裁判字號】    94,訴,2142
【裁判日期】    950516
【裁判案由】    毒品危害防制條例
【裁判全文】
臺灣桃園地方法院刑事判決              94年度訴字第2142號
公  訴  人  臺灣桃園地方法院檢察署檢察官
被      告  甲○○
                    國民
指定辯護人  本院公設辯護人乙○○
上列被告因違反毒品危害防制條例案件，經檢察官提起公訴（94
年度毒偵字第4875號）、暨移送併辦（臺灣桃園地方法院檢察署
94年度毒偵字第6081號、94年度毒偵字第6282號、94年度毒偵字
第6375號、94年度毒偵字第6696號、95年度毒偵字第643號、95
年度毒偵字第870號、95年度毒偵字第1254號），本院改以簡式
審判程序，並行協商程序，判決如下：
    主  文
甲○○連續施用第一級毒品，累犯，處有期徒刑玖月。扣案如附
表編號一(1)、編號三(1)、編號五(1)、編號七(1)、編號八所示之物
，均沒收銷燬；扣案如附表編號五(3)所示之物，均沒收。又連續
施用第二級毒品，累犯，處有期徒刑肆月。扣案如附表編號一(2)
、編號二(1)、編號三(2)、編號四、編號五(2)、編號六、編號七(2)
所示之物，均沒收銷燬；扣案如附表編號一(3)、編號二(2)、編號
三(3)、編號五(4)、編號七(3)所示之物，均沒收。應執行有期徒刑
拾壹月。扣案如附表編號一(1)、(2)、編號二(1)、編號三(1)、(2)、
編號四、編號五(1)、(2)、編號六、編號七(1)、(2)、編號八所示之
物，均沒收銷燬；扣案如附表編號一(3)、編號二(2)、編號三(3)、
編號五(3)、(4)、編號七(3)所示之物，均沒收。
    事 實 及理由
一、犯罪事實：
（一）甲○○於九十年間，曾因持有毒品案件，經本院以九十年
      壢簡字第六六八號判處有期徒刑五月，又因犯贓物案件，
      經本院以九十年壢簡字第一０五九號判處有期徒刑四月，
      復因施用毒品案件，經本院以九十年易字二七八二號判處
      有期徒刑七月，前述三罪嗣經本院以九十一年聲字第二二
      八二號定應執行之刑為有期徒刑一年三月，於九十一年五
      月二十二日入監，並於九十二年八月一日縮短刑期執行完
      畢出監；又甲○○前因施用毒品案件，經裁定送觀察勒戒
      、強制戒治並交付保護管束期滿後，經臺灣高等法院以八
      十七年度上易字第三四九四號判處免刑確定，又於八十八
      間因施用毒品案件，經本院以八十八年毒聲字第七八六０
      號裁定送強制戒治，並經本院以八十九年易字第二六五號
      判處有期徒刑四月；又於九十間因施用毒品案件，經強制
      戒治後，再經本院以九十年度易字第二七八二號判處有期
      徒刑七月，前述強制戒治並於九十一年五月二十二日停止
      戒治出監。仍不知悔改，又基於施用第一、二級毒品海洛
      因及安非他命之概括犯意，自九十四年八月二十四日凌晨
      二時五十分許為警採尿回溯二十六及九十六小時內某時起
      ，至九十五年二月十六日止，以將海洛因摻入香菸吸食之
      方式，連續多次施用第一級毒品海洛因，及將安非他命置
      於玻璃球吸食器內用火燒烤再吸食煙霧之方式，連續多次
      施用第二級毒品安非他命，嗣分別為警於如附表所示時、
      地查獲，並扣得如附表所示之物。
（二）案經桃園縣政府警察局報請臺灣桃園地方法院檢察署檢察
      官偵查起訴暨移送併案審理。
二、證據：
（一）被告甲○○於本院審理中之自白。
（二）台灣尖端先進生技醫藥股份有限公司濫用藥物檢驗報告四
      件、台灣檢驗科技股份有限公司濫用藥物尿液檢驗報告一
      件、法務部調查局鑑定通知書三件、行政院衛生署管制藥
      品管理局檢驗成績書一件。
（三）扣案如附表所示之物。
三、本件經檢察官與被告於審判外達成協商之合意且被告已認罪
    ，其合意內容為：施用第一級毒品部分，被告願受科刑範圍
    為有期徒刑九月之宣告，扣案如主文所示之物均沒收銷燬或
    沒收之；施用第二級毒品部分，被告願受科刑範圍為有期徒
    刑四月之宣告，扣案如主文所示之物均沒收銷燬或均沒收。
    應執行有期徒刑十一月，扣案如主文所示之物均沒收銷燬或
    均沒收。經查前述協商合意並無刑事訴訟法第四百五十五條
    之四第一項所列情形之一，檢察官聲請改依協商程序而為判
    決，本院爰不經言詞辯論，於協商合意範圍內為協商判決，
    合予敘明。
四、應適用之法條：刑事訴訟法第四百五十五條之四第二項、第
    四百五十五條之八，毒品危害防制條例第十條第一項、第二
    項、第十八條第一項前段，刑法第十一條前段、第五十六條
    、第四十七條、第三十八條第一項第二款、第三項、第五十
    一條第五款。
五、附記事項：
（一）檢察官起訴事實更正如前。檢察官移送併案之事實，因與
      經起訴且為本院認定有罪之部分，有連續犯之裁判上一罪
      之關係，自為起訴效力所及，基於審判不可分原則，本院
      自得一併審究，且該等事實（包括如附表編號八之事實）
      均經檢察官及被告（辯護人協助）協商，而屬協商合意之
      事實及範圍。
（二）被告先後多次施用第一、二級毒品之行為，施用之時間接
      近且未曾中斷多時，所犯罪名均相同，顯係基於概括犯意
      為之，均為連續犯，均以一罪論，並依刑法第五十六條之
      規定，加重其刑。又被告所犯上述兩罪間，施用毒品種類
      不同，罪名互殊，犯意自屬各別，乃實質競合之不同行為
      ，應予分論併罰。另查被告曾因持有毒品案件，經本院以
      九十年壢簡字第六六八號判處有期徒刑五月，又因犯贓物
      案件，經本院以九十年壢簡字第一０五九號判處有期徒刑
      四月，復因施用毒品案件，經本院以九十年易字二七八二
      號判處有期徒刑七月，前述三罪嗣經本院以九十一年聲字
      第二二八二號定應執行之刑為有期徒刑一年三月，於九十
      一年五月二十二日入監，並於九十二年八月一日縮短刑期
      執行完畢，此有臺灣高等法院被告前案紀錄表一件附卷可
      查，是被告於受有期徒刑執行完畢後，五年內再犯本件有
      期徒刑以上之罪，為累犯，應依刑法第四十七條之規定，
      加重其刑，並遞加重之。
（三）本案被告持有扣押如主文所示之附表編號一(1)、(2)、編號
      二(1)、編號三(1)、(2)、編號四、編號五(1)、(2)、編號六、
      編號七(1)、(2)、編號八所示之物，其中包裝袋部分，因與
      毒品分離不易，或分離所需費用與該等物品之客觀價值顯
      不相當，均自應一體視為毒品部分，分別均屬修正後毒品
      危害防制條例第二條第二項第一款所明定之第一、二級毒
      品，為法律上禁止持有之違禁物，應依修正後同條例第十
      八條第一項前段義務沒收之規定，均沒收銷燬。本條項款
      採義務沒收之規定，且其效果除「沒收」外，尚有「銷燬
      」之規定，為刑法第三十八條第一項第一款之特別規定，
      爰不適用刑法第三十八條第一項第一款，而應適用本條項
      款之規定，宣告均沒收銷燬。另扣案如主文所示附表編號
      一(3)、編號二(2)、編號三(3)、編號五(3)、(4)、編號七(3)所
      示之物，為被告所有，為其供施用第一、二級毒品海洛因
      及安非他命所用之物。惟按毒品危害防制條例第十八條第
      一項前段之規定，係承襲修正前肅清煙毒條第十二條之規
      定而來，該條及本條所謂「專」供施用毒品之器具，係指
      「專」以供施用毒品之器具為限，如該器具於日常生活中
      尚為被告用作為他項用途，即非此處所謂「專供」之範圍
      （大理院三年統字第一三九號亦同此見解）。查前述所扣
      押之如附表所示編號一(3)、編號二(2)、編號三(3)、編號五
      (3)、(4)、編號七(3)之物，雖可認為係供施用毒品所用之物
      ，惟依一般常情觀之，其等仍尚有其他用途，被告如不將
      之用於施用毒品之用途，亦堪想像，是尚難遽認其屬專供
      施用所得毒品之器具，應堪認定。須說明者，所謂「專供
      」概念必須嚴予界定之原因，尚因本條例第四條第四項對
      於製造專供施用毒品之器具者，另有處罰之規定，且該罪
      之刑罰更重於施用毒品之罪，如未予嚴格界定，恐將施用
      毒品者為便於施用，附帶的以吸管、針筒等物，自行製作
      簡便施用器具以利施用之行為，反不當地納入「專供施用
      毒品之器具」範圍內，造成主要之施用行為反被因便於施
      用之附屬製作行為所排除，而論以施用者製造器具之罪行
      ，處以更重之刑罰，不僅不當架空施用毒品罪刑之條文，
      使幾無適用之餘地，且將單純之施用者論以製造器具之罪
      刑，當非立法者之原意。是既非專供施用毒品之器具，即
      無法依據毒品危害防制條例第十八條第一項前段之規定，
      為沒收銷燬之宣告，惟其仍屬被告供犯罪所用之物，應依
      刑法第三十八條第一項第二款之規定，併宣告均沒收。
（四）扣案另有如附表編號五(5)之不明黃色粉末一包，檢察官未
      能提出證據證明為何物，因與本案無關，且與被告之利益
      及公平正義無涉，爰不另為沒收之諭知，附此敘明。
六、本判決除有刑事訴訟法第四百五十五條之四第一項第一款、
    第二款、第四款、第六款、第七款所定情形之一，或違反同
    條第二項規定者外，不得上訴。
七、如不服本件判決，且有前述得上訴之事由者，得自收受判決
    送達之日起十日內，向本院提出上訴書狀，上訴於第二審法
    院。
本案經檢察官林鈺雄到庭執行職務。
中    華    民    國    95    年    5    月    16     日
                            臺灣桃園地方法院刑事第六庭
                                法  官  錢  建  榮
以上正本證明與原本無異。
如不服本判決，應於判決送達後10日內向本院提出上訴狀（應附
繕本），上訴於臺灣高等法院。
                                書記官  劉  寶  霞
中    華    民    國    95    年    5    月    18     日
附表：
 ┌──┬──────┬──────┬─────────────┐
 │編號│ 查獲時間   │  查獲地點  │    扣 案 物 品           │
 ├──┼──────┼──────┼─────────────┤
 │ 一 │九十四年八月│桃園縣龍潭鄉│(1)海洛因（淨重０‧二二公克│
 │    │二十三日晚間│百福街六十八│  ，空包裝重０‧三三公克，│
 │    │九時二十分許│巷三十八號  │  人工鑑別編號：０八００一│
 │    │            │            │  ００四一號）。          │
 │    │            │            │(2)安非他命一包（含袋重三八│
 │    │            │            │  ‧一三七公克，含十六只塑│
 │    │            │            │  膠袋及二張標籤紙，驗餘含│
 │    │            │            │  袋重三七‧八一四公克）。│
 │    │            │            │(3)安非他命吸食器一組、電子│
 │    │            │            │  磅秤一台。              │
 ├──┼──────┼──────┼─────────────┤
 │ 二 │九十四年十月│桃園縣龍潭鄉│(1)安非他命殘渣袋一個。    │
 │    │時十分許    │龍東路二五二│(2)安非他命吸食器一組、削尖│
 │    │            │號「金元寶遊│  吸管一支。              │
 │    │            │樂場」      │                          │
 ├──┼──────┼──────┼─────────────┤
 │ 三 │九十四年十一│桃園縣龍潭鄉│(1)海洛因殘渣袋二個。      │
 │    │月十二日下午│「龍潭保齡球│(2)安非他命三包（含袋重八公│
 │    │五時三十分許│館」        │  克）。                  │
 │    │            │            │(3)安非他命吸食器一組、分裝│
 │    │            │            │  袋一一二個。            │
 ├──┼──────┼──────┼─────────────┤
 │ 四 │九十四年十一│桃園縣龍潭鄉│安非他命一包（含袋重０‧二│
 │    │月十六日下午│龍華路四五七│公克）。                  │
 │    │四時二十分許│巷口        │                          │
 ├──┼──────┼──────┼─────────────┤
 │ 五 │九十四年十二│桃園縣龍潭鄉│(1)海洛因四包（標示HR+二包 │
 │    │月七日中午十│龍華路五二六│  ，均含海洛因成分，合計淨│
 │    │二時五十分許│巷十三弄三號│  重０‧一七公克，空包裝重│
 │    │            │            │  ０‧四一公克；標示HR+S二│
 │    │            │            │  包，均含微量海洛因成分，│
 │    │            │            │  合計淨重四‧五五公克，空│
 │    │            │            │  包裝重０‧七七公克。人工│
 │    │            │            │  鑑別編號：0000000│
 │    │            │            │  ０二號）、海洛因殘渣袋八│
 │    │            │            │  個。                    │
 │    │            │            │(2)安非他命七包（含袋重三‧│
 │    │            │            │  八公克）、安非他命殘渣袋│
 │    │            │            │  二十一包。              │
 │    │            │            │(3)分裝湯匙五支、注射針筒六│
 │    │            │            │  支、分裝袋一八二個、電子│
 │    │            │            │  磅秤一台。              │
 │    │            │            │(4)安非他命吸食器一組。    │
 │    │            │            │(5)不明黃色粉末一包（含袋重│
 │    │            │            │  ０‧七公克）。          │
 ├──┼──────┼──────┼─────────────┤
 │ 六 │九十五年一月│桃園縣龍潭鄉│安非他命一包（含袋重六‧五│
 │    │十四日晚間六│中豐路二八一│公克）。                  │
 │    │時四十五分許│號          │                          │
 ├──┼──────┼──────┼─────────────┤
 │ 七 │九十五年一月│桃園縣龍潭鄉│(1)海洛因一包（淨重０‧０一│
 │    │二十三日晚間│東龍路與龍青│  公克，空包裝重０‧二九公│
 │    │九時三十分許│路口        │  克，人工鑑別編號：０八０│
 │    │            │            │  ０一０八六七號）。      │
 │    │            │            │(2)安非他命一包（含袋重二‧│
 │    │            │            │  四公克）。              │
 │    │            │            │(3)削尖吸管三支、勺子二支。│
 ├──┼──────┼──────┼─────────────┤
 │ 八 │九十五年二月│桃園縣龍潭鄉│海洛因一包（淨重０‧一一公│
 │    │十七日下午二│龍星村東隆路│克，空包裝重０‧二四公克，│
 │    │時三十分許  │一五八號    │人工鑑別編號：０八００一０│
 │    │            │            │九六二號）                │
 └──┴──────┴──────┴─────────────┘
附錄本案論罪科刑法條全文：
毒品危害防制條例第10條
施用第一級毒品者，處 6 月以上 5 年以下有期徒刑。
施用第二級毒品者，處 3 年以下有期徒刑。


司法院資訊處製作；財團法人民間司法改革基金會備份。
